【裁判字號】    99,易,2636
【裁判日期】    991006
【裁判案由】    毒品危害防制條例
【裁判全文】
臺灣板橋地方法院刑事判決              99年度易字第2636號
公  訴  人  臺灣板橋地方法院檢察署檢察官
被      告  甲○○
上列被告因違反毒品危害防制條例案件，經檢察官提起公訴（99
年度毒偵字第7051號），被告於本院準備程序中就被訴事實為有
罪之陳述，經告知被告簡式審判程序之旨，並聽取當事人之意見
後，本院裁定進行簡式審判程序，判決如下：
    主  文
甲○○施用第二級毒品，累犯，處有期徒刑肆月，如易科罰金，
以新臺幣壹仟元折算壹日。
    事  實
一、甲○○前因施用毒品案件，經本院以88年度毒聲字第4964號
    裁定送勒戒處所觀察、勒戒後，認無繼續施用毒品之傾向，
    於民國88年8 月25日執行完畢釋放出所，並由臺灣板橋地方
    法院檢察署檢察官以88年度毒偵字第171 號為不起訴處分確
    定。又因施用毒品案件，經本院以88年度毒聲字第8049號裁
    定送勒戒處所觀察、勒戒後，認有繼續施用毒品之傾向，經
    本院裁定令入戒治處所施以強制戒治，於91年9 月26日停止
    強制戒治處分出監，該次施用毒品之犯行，並經本院以89年
    度訴字第1894號判決判處有期徒刑7 月、6 月，應執行有期
    徒刑1 年確定。再因施用毒品案件，經本院以91年度訴字第
    1109號判決判處有期徒刑10月、9 月，應執行有期徒刑1 年
    6 月確定，復與前揭有期徒刑1 年部分接續執行，於94年2
    月4 日假釋出監並付保護管束，於95年1 月13日保護管束期
    滿，假釋未經撤銷，所餘刑期以已執行論。另因施用毒品案
    件，經本院以96年度訴字第2605號判決判處有期徒刑7 月，
    嗣經臺灣高等法院以96年度上訴字第4208號判決駁回上訴確
    定，於97年11月29日縮刑期滿執行完畢（本案構成累犯）。
    猶未知悔改，復基於施用第二級毒品甲基安非他命之犯意，
    於99年7 月25日上午10時25分許為警採尿前回溯96小時內之
    某時（扣除其人身自由受公權力拘束期間），在臺北縣新莊
    市○○路318 巷11之3 號住處內，以玻璃球燒烤方式施用第
    二級毒品甲基安非他命。嗣於99年7 月25日上午10時25分許
    前之某時，因另案通緝為臺北縣政府警察局板橋分局後埔派
    出所員警通知到案，經警採集其尿液送驗，檢驗結果呈甲基
    安非他命陽性反應，始查悉上情。
二、案經臺北縣政府警察局板橋分局移送臺灣板橋地方法院檢察
    署檢察官偵查起訴。
    理  由
一、上揭犯罪事實，業據被告甲○○於本院審理中坦承不諱，又
    被告於99年7 月25日上午10時25分許為警所採集之尿液經送
    臺灣檢驗科技股份有限公司以酵素免疫分析法（EIA ）及氣
    相層析質譜儀法（GC/MS ）檢驗結果，確呈甲基安非他命陽
    性反應乙節，亦有該公司99年8 月13日所出具報告編號UL/2
    010/70838 號濫用藥物檢驗報告1 紙附卷可稽（尿液檢體編
    號：A0000000號），足認被告所為施用第二級毒品之自白確
    與事實相符。至被告於本院審理中，雖陳稱其施用甲基安非
    他命之時間係在99年7 月19日等語；惟按甲基安非他命經口
    服投與後約百分之70於24小時內自尿中排出，約百分之90於
    96小時內自尿中排出，由於甲基安非他命成分之檢出與其投
    與方式、投與量、個人體質、採尿時間與檢測儀器之精密度
    等諸多因素有關，因此僅憑尿液中呈安非他命陽性反應，並
    無法確實推算吸食時間距採集時間之長短，惟依上述資料推
    斷，最長可能不會超過4 日，業經行政院衛生署藥物食品檢
    驗局81年2 月8 日（81）藥檢一字第001156號函示明確。本
    件被告經警採集之尿液送驗結果既呈甲基安非他命陽性反應
    （其檢驗濃度數值為16259ng/ml），足見被告施用甲基安非
    他命之時間，應係於其99年7 月25日上午10時25分許為警採
    尿前回溯96小時內之某時，被告關於施用時間之上開供述，
    應屬誤記。再者，被告有事實欄所示之施用毒品前科，有臺
    灣高等法院被告前案紀錄表存卷可參，其於觀察勒戒執行完
    畢釋放後5 年內，復因施用毒品犯行而經法院判處罪刑確定
    後，再為本案施用第二級毒品之犯行明確，而與毒品危害防
    制條例第20、23條所定之「初犯」或「5 年後再犯」情形有
    別（最高法院95年度第7 次刑事庭會議決議內容參照），自
    應依法論科。
二、按甲基安非他命為毒品危害防制條例第2 條第2 項第2 款明
    定之第二級毒品。核被告施用第二級毒品甲基安非他命之行
    為，係犯毒品危害防制條例第10條第2 項之施用第二級毒品
    罪。其持有第二級毒品之低度行為，為施用之高度行為所吸
    收，不另論罪。又被告有如事實欄所示之犯罪科刑執行情形
    ，有前述臺灣高等法院被告全國前案紀錄表可佐，其於有期
    徒刑執行完畢後5 年內，故意再犯本件有期徒刑以上之罪，
    為累犯，應依刑法第47條第1 項之規定加重其刑。爰審酌被
    告之素行、其犯罪之動機、手段、所生危害程度暨犯後坦承
    犯行之態度等一切情狀，量處如主文所示之刑，並諭知易科
    罰金之折算標準，以資懲儆。
據上論斷，應依刑事訴訟法第273 條之1 第1 項、第299 條第1
項前段，毒品危害防制條例第10條第2 項，刑法第11條前段、第
47條第1 項、第41條第1項前段，判決如主文。
本案經檢察官鄭淑壬到庭執行職務。
中    華    民    國    99    年    10    月    6    日
                  刑事第十九庭  法  官  吳佳穎
以上正本證明與原本無異
如不服本判決應於送達後10日內向本院提出上訴狀
                                書記官  黃炎煌
中    華    民    國    99    年    10    月    7    日
附錄本案論罪科刑法條全文：
毒品危害防制條例第10條
施用第一級毒品者，處6 月以上5 年以下有期徒刑。
施用第二級毒品者，處3 年以下有期徒刑。

司法院資訊處製作；財團法人民間司法改革基金會備份。
